【裁判字號】    98,上訴,1119
【裁判日期】    981027
【裁判案由】    違反毒品危害防制條例
【裁判全文】
臺灣高等法院高雄分院刑事判決        98年度上訴字第1119號
上  訴  人
即  被  告  乙○○
                    現羈押於臺灣高雄看守所
指定辯護人  本院公設辯護人   孫妙岑
上  訴  人
即  被  告  丙○○
                    另案於臺灣高雄監獄執行
選任辯護人  劉嘉裕律師
上列上訴人因違反毒品危害防制條例案件，不服臺灣高雄地方法
院97年度訴字第1828號中華民國98年7 月8 日第一審判決（起訴
案號：臺灣高雄地方法院檢察署97年度偵字第5299、5454、5455
號），提起上訴，本院判決如下：
    主  文
原判決撤銷。
乙○○所犯如附表一編號一至六所示之罪，各處如附表一編號一
至六所示之刑（詳如附表一「乙○○所犯之罪及所受之宣告刑」
欄所示）。應執行有期徒刑拾玖年。扣案之附表二編號一、二所
示之毒品沒收銷燬之；上開毒品之外包裝袋均沒收，附表二編號
三、五至八、附表三編號一所示之物均沒收。扣案之販毒所得新
臺幣伍仟捌佰元沒收。
丙○○無罪。
    事  實
一、乙○○明知海洛因及甲基安非他命係毒品危害防制條例第2
    條第2 項第1 、2 款所列之第一、二級毒品，未經許可不得
    持有、販賣，竟意圖營利，基於販賣第一級毒品海洛因、第
    二級毒品甲基安非他命之犯意，以乙○○所有之0000000000
    號行動電話為販賣毒品之聯絡工具，自民國（下同）96年11
    月22日起至96年12月26日止，於如附表一編號一至六所示時
    間、地點，以第一級毒品海洛因每包（重量不詳）新臺幣（
    下同）1,000 元價格、第二級毒品甲基安非他命每0.6 公克
    1,000 元價格，販賣附表一編號一至六所示之海洛因或甲基
    安非他命予甲○○（使用行動電話0000000000），其中附表
    一編號四則係甲○○委請其女友丁○○以0000000000號手機
    ，撥打乙○○之0000000000號手機聯絡，並由丁○○前往約
    定地點，交付1 千元予乙○○，乙○○並交付1 小包海洛因
    予丁○○。共獲取如附表一編號二至五所示之所得財物。嗣
    於97年2 月13日17時08分許，警方持拘票前往高雄市左營區
    ○○○路492 巷31號拘提乙○○到案，並經乙○○同意，再
    前往高雄市○○區○○路16號5 樓住處搜索，及於同日19時
    許，持搜索票前往高雄市○○區○○街120 號執行搜索，分
    別當場查獲如附表二、三所示之物品。乙○○並供出毒品來
    源為戊○○（另案審理），經警因而查獲戊○○販賣毒品。
二、案經高雄市政府警察局小港分局移送臺灣高雄地方法院檢察
    署檢察官偵查起訴。
    理  由
壹、傳聞證據之證據能力審查部分
一、按被告以外之人於審判外之言詞或書面陳述，除法律有規定
    者外，不得作為證據，刑事訴訟法第159 條第1 項有明文。
    本件證人甲○○、丁○○於警詢中之陳述為審判外之陳述，
    且查無合於同法第159 條之1 至第159 條之5 例外規定情形
    ，且被告之辯護人均爭執其證據能力，依同法第159 條第1
    項規定，證人甲○○、丁○○於警詢中之陳述即無證據能力
    。
二、次按被告以外之人於審判外之陳述，雖不符前四條之規定，
    而經當事人於審判程序同意作為證據，法院審酌該言詞陳述
    或書面陳述作成時之情況，認為適當者，亦得為證據，刑事
    訴訟法第159 條之5 第1 項定有明文。本件被告及其辯護人
    於本院準備程序時，已表示除上開爭執證據能力之陳述證據
    外，對下列所引證據屬被告以外之人在審判外陳述之傳聞證
    據部分，均同意作為證據。本院斟酌上開證據並無違法取得
    之情事，亦無證明力明顯過低之情形，認為作為本件被告認
    定犯罪有無之證據亦屬適當，是均得採為本件論斷之證據。
貳、認定被告犯罪之證據及理由
一、訊據被告乙○○矢口否認有何販賣第一級毒品海洛因、第二
    級毒品甲基安非他命之犯行，辯稱：伊係與甲○○合資購買
    毒品施用，或於甲○○沒有毒品時，伊有時會提供一些毒品
    給他施用，從未販賣毒品予甲○○或丁○○云云。經查：
  (一)被告乙○○有上揭附表一編號一至六所示販賣第一級毒品海
    洛因、第二級毒品甲基安非他命之犯行，業據證人甲○○在
    偵查中證稱：毒品是向一名綽號「小蓉」買的，她的手機是
    0000000000號（被告乙○○在偵查中及原審中均供承該0000
    000000號手機都是伊在使用），伊係撥打這支行動電話向乙○○購買毒品，每次都買1000元的量，約4 支香煙的量（偵
    7 卷第7 頁、偵1 卷第25頁）。於原審中亦證稱：於96年間
    有斷斷續續向被告乙○○拿海洛因，伊拿一千元給乙○○，
    她會用一個小袋子裝著海洛因拿給伊。安非他命只向她要過
    1 次而已等語（原審訴字卷第49至52頁）。又證人丁○○在
    原審中證述：96年12月4 日是甲○○的手機剛好沒電，甲○○叫伊用伊的手機撥打乙○○手機向她拿1 千元海洛因，伊
    係在左營大路附近向乙○○拿海洛因，並交付1 千元給她等
    語（原審訴字卷第38至47頁）。且由如附表四所載被告乙○○所持用之0000000000號行動電話與甲○○所持用之000000
    0000號或丁○○所持用之0000000000號行動電話通話之通訊
    監察譯文內容（通訊監察書、通訊監察譯文等文件資料附警
    一卷、監聽A 卷、B 卷），均談及「一」、「一個錢再一個
    半的」、「硬的二軟的一」等有關購買毒品數量，與「到了
    再打給你」、「我到你家了」、「我馬上過去」等有關約定
    數量、前往拿取毒品或交付價金之話語，足認證人甲○○、
    丁○○之上開證述核與事實相符，自堪採信。被告乙○○上
    開所辯顯係卸責之詞，則無足採信。
  (二)又經警在上開地點搜索查扣之粉末98包，送經法務部調查局
    鑑驗結果，其中96包均含海洛因成分，合計淨重125.84公克
    ，空包裝總重24.90 公克。另2 包則未發現含任何法定毒品
    成分，有法務部調查局97年3 月30日調科壹字第0972301705
    0 號鑑定書附卷可稽（原審審訴卷第20頁）。查扣晶體物7
    包經送高雄醫學大學附設中和紀念醫院檢驗結果均含甲基安
    非他命成分（驗後淨重共9.494 公克），亦有高雄醫學大學
    附設中和紀念醫院檢驗報告7 紙附卷可稽（原審審訴卷第37
    至43頁）。並有供販賣毒品所用之電子磅秤2 個、分裝毒品
    用之夾鏈袋大、小包各1 批、膠帶58張等物扣案可稽。以上
    扣案證物，或為第一級毒品、第二級毒品，或為一般供販賣
    毒品所用之物，益足佐證被告乙○○確有上開販賣毒品之事
    實。
  (三)被告乙○○另主張：伊當初有供出毒品來源而經警破獲毒品
    販賣之上手等語。經查，被告乙○○為警查獲時，於97年2
    月14日製作筆錄時即要求另製作1 份警詢筆錄以供出上游（
    警1 卷第4 頁），嗣後於97年2 月22日製作檢舉筆錄，供出
    購買毒品之上游是戊○○，因而查獲戊○○乙節，亦經原審
    調閱該檢舉筆錄核閱屬實，有高雄市政府警察局小港分局97
    年10月30日高市警港分偵字第0970021778號函文暨所附之檢
    舉筆錄等相關資料等件附卷可參，並經證人即警員陳天助於
    原審審理時證述綦詳（原審訴字卷第181 至184 頁），堪信
    為真實。證人戊○○雖證稱：只認識被告丙○○，不認識被
    告乙○○，亦沒有賣毒品給被告乙○○云云，然證人即共同
    被告丙○○業於原審審理時證稱：有看及聽到證人戊○○拿
    出第一級毒品海洛因後，與被告乙○○談第一級毒品海洛因
    之交易，但嗣後就走開，因此不知雙方有無完成交易等情明
    確，是證人戊○○證稱不認識被告乙○○，未曾與乙○○有
    毒品交易云云，不可採信，本件被告乙○○供出毒品來源戊○○，後因而破獲戊○○之毒品案件，自合於毒品危害防制
    條例第17條之規定，併敘明之。
二、綜上所述，被告乙○○涉犯上揭附表一編號一至六所示之販
    賣第一級毒品海洛因、第二級毒品甲基安非他命之犯罪事實
    ，事證明確，應予依法論科。
三、論罪科刑部分：
  (一)被告行為後，毒品危害防制條例於98年5 月20日修正公布，
    針對當次公布之修正條文，其中第4 條第3 項、第17條規定
    ，已有修正。惟因本次公布之修正條文，未另訂施行日期，
    致其施行之日期究應依原毒品危害防制條例第36條所規定：
    「本條例自公布後六個月施行。」或依中央法規標準法第20
    條第2 項準用第13條規定「自公布或發布之日起算至第3 日
    起發生效力」，容有爭議，惟本院參照毒品危害防制條例於
    92年7 月9 日修正公布之第36條之立法理由謂：「(一)依修正
    草案第2 條第3 項規定，法務部需會同衛生署成立審議委員
    會每3 個月定期檢討調整毒品之分級及品項，而本次新增第
    四級毒品，有需要在新法施行前先經該審議會檢討後再調整
    公布，爰預留6 個月緩衝期，以利處理。(二)依本條例新修正
    之規定，有必要再訂定相關子法及修正相關法規，以配合本
    條例之施行，故亦有需要預留適當緩衝期，以利訂頒相關子
    法及相關法規之配合修正。」等語，故本院認該條之規定，
    顯係因應該次（92年7 月9 日修正）修正之需，始預留適當
    之緩衝期，自非得作為本次修正條文特定有施行日期之依據
    ，是本次修正即應參照中央法規標準法第13條對於法規生效
    施行日之基本規範，自公布日起至第3 日即98年5 月22日發
    生效力（另可參照司法院98年6 月29日院台廳刑一字第0980
    014643號函釋理由）。據此，本案應依刑法第2 條第1 項規
    定，依「從舊從輕」原則而為比較，爰說明如下：
  查被告行為時之毒品危害防制條例第4 條第1 項規定：「製
    造、運輸、販賣第一級毒品者，處死刑或無期徒刑；處無期
    徒刑者，得併科新臺幣1 千萬元以下罰金」修正後則提高得
    併科之罰金數額至新臺幣2 千萬元，應以被告行為時之規定
    即修正前之毒品危害防制條例第4 條第1 項規定對被告較為
    有利。
  被告行為時之毒品危害防制條例第17條規定：「犯第4 條第
    1 項至第4 項、第5 條第1 項至第4 項前段、第6 條第1項
    至第4 項、第7 條第1 項至第4 項、第8 條第1 項至第4項
    、第10條或第11條第1 項、第2 項之罪，供出毒品來源，因
    而破獲者，得減輕其刑。」修正後則規定：「犯第4 條至第
    8 條、第10條或第11條之罪，供出毒品來源，因而查獲其他
    正犯或共犯者，減輕或免除其刑。犯第4 條至第8 條之罪於
    偵查及審判中均自白者，減輕其刑。」核修正後之規定，第
    1 項除修正「因而破獲者」文字為「因而查獲其他正犯或共
    犯者」外，並刪除原條文「得減輕或免除其刑」之「得」字
    ；第2 項則增列自白減輕其刑之規定，於量刑適用上，自以
    修正後之規定對被告較為有利。
  上開毒品危害防制條例第4 條第1 項、第17條之規定，係對
    法定刑度與減輕其刑之適用規定，自不宜割裂而分別為新舊
    法之適用，而按新舊法適用孰者對被告較為有利，應先審查
    應否諭知無罪，次審查應否諭知免訴不受理，再次則審查有
    無法定必應免刑之情形；如無前開情形，則比較新舊法之罪
    刑孰為最有利。是以本案應就第17條減輕或免除其刑之規定
    先為比較，依上開比較結果，係以修正後之第17條對被告較
    為有利，本件被告之犯行，自應全部適用98年5 月20日修正
    公布、同年月22日生效施行之毒品危害防制條例第4 條第1
    項、第17條之規定處斷。
  (二)是核被告乙○○所為，係分別犯毒品危害防制條例第4 條第
    1 項之販賣第一級毒品罪（附表一編號一至六部分）及第4
    條第2 項之販賣第二級毒品罪（附表一編號二部分）。被告
    乙○○關於附表一編號四所示之販賣第一級毒品海洛因犯行
    ，雖公訴人於原審提出之補充理由書記載為販賣予丁○○，
    然此部分丁○○係代甲○○聯絡及拿取第一級毒品海洛因乙
    節已如前述，因此部分被告乙○○販賣第一級毒品海洛因之
    基本社會事實相同（僅對象有誤），尚非未經起訴之事實，
    故本院仍可審理，並予以更正。被告持有第一級毒品海洛因
    、持有第二級毒品甲基安非他命之低度行為，分別為其等販
    賣第一級毒品海洛因、第二級毒品甲基安非他命之高度行為
    所吸收，不另論罪。被告乙○○關於附表一編號二所示係以
    一販賣行為同時有販賣第一級毒品海洛因、第二級毒品甲基
    安非他命，乃一行為同時觸犯毒品危害防制條例第4 條第1
    項、第2 項之販賣第一級毒品、第二級毒品罪，為想像競合
    犯，應依刑法第55條之規定，從一重之販賣第一級毒品罪處
    斷。又被告乙○○所為如附表一編號一至六所示之犯行，犯
    意各別，行為互異，應予分論併罰。又被告乙○○因供出毒
    品來源戊○○，因而查獲正犯戊○○，故得依毒品危害防制
    條例第17條規定，減輕其刑。本院復審酌被告販賣第一級毒
    品法定本刑為「死刑、無期徒刑」，又販賣第一級毒品固屬
    應嚴加處罰之重大犯罪，然同為販賣第一級毒品之人，其原
    因動機不一，犯罪情節未必盡同，或有大盤毒梟者，亦有中
    、小盤之分，甚或僅止於吸毒者同儕間為求互通有無之有償
    轉讓者亦有之，其販賣行為所造成危害社會之程度自屬有異
    ，法律科處此類犯罪所設之法定最低本刑卻同為無期徒刑，
    不可謂為不重。而查被告販入海洛因數量非鉅，獲利亦非豐
    厚，販賣之對象為固定之1 人堪認應非大盤毒梟，犯罪情節
    尚難與大盤或中盤毒梟者相提併論，本院即令處以被告最低
    刑度即無期徒刑而禁錮終身，仍有致情法失平之處，誠屬情
    輕法重，其犯罪情狀尚非全然無可憫恕之處，爰依刑法第59
    條規定，就販賣第一級毒品罪酌減輕其刑。
四、原審對被告乙○○為論罪科刑判決，固非無見。惟：
  (一)本件查扣之第一級毒品海洛因98包，其中96包為含海洛因成
    分（驗後淨重125.84公克），另2 包則不含任何法定毒品成
    分，原判決誤認查扣之98包粉末物均含海洛因成分，驗後淨
    重159.13公克，並均予沒收銷燬之諭知，自屬違誤。
  (二)原判決就公訴人所引扣案之毒品海洛因、甲基安非他命等重
    要證據，並未援引為本件論罪之證據，復未說明未援用該重
    要證據之理由，亦有未恰。
  (三)本次修正之毒品危害防制條例業於98年5 月22日發生效力，
    被告所犯毒品危害防制條例第4 條第1 項之罪及第17條供出
    出毒品來源減輕其刑之規定均應為新舊法之比較適用。原審
    以本次修正之毒品危害防制條例尚未施行，而無新舊法比較
    問題，同有未合。另原判決認被告於附表一編號二部分所犯
    販賣第一級毒品、販賣第二級毒品罪係想像競合關係，惟據
    上論斷欄中漏引刑法第55條之法條，亦有疏漏。
五、被告乙○○上訴意旨仍執前詞矢口否認犯罪，雖無可取，然
    原判決關於被告乙○○部分既有前揭可議，自應由本院予撤
    銷改判。爰審酌被告曾有施用毒品，經強制戒治之紀錄，有
    台灣高等法院被告前案紀錄表可稽，其應深知毒品戕害人身
    心非輕，一經染毒，極易成癮，影響頗為深鉅，仍為牟厚利
    而販賣毒品予他人，助長毒品氾濫，犯罪後復未坦白承認販
    賣毒品犯行，惟所販賣之毒品，數量非鉅，販賣對象僅1 人
    ，獲利金額非高，衡其犯罪情節尚非重大等一切情狀，量處
    如主文第2 項所之刑，並定其應執行刑。扣案附表二編號一
    、二所示之物各係查獲之第一、二級毒品（含外包裝袋上殘
    留之毒品），有法務部調查局97年3 月30日調科壹字第0972
    3017050 號毒品鑑定書1 紙、高雄醫學大學附設中和紀念醫
    院檢驗報告7 紙在卷可稽，爰依毒品危害防制條例第18條第
    1 項前段諭知沒收銷燬之，至送驗耗損之毒品已不復存在，
    毋庸宣告沒收銷燬。放置上開毒品海洛因、甲基安非他命之
    包裝袋（裝放海洛因之外包裝袋總重量為24.90 公克，有上
    開法務部調查局鑑定書可稽），係供持有、販賣海洛因、甲
    基安非他命所用之物，應依同條例第19條第1 項規定沒收之
    。附表二編號三、八、附表三編號一所示之物，均係供本件
    販賣毒品所用之物，被告乙○○雖否認為其所有，然此於其
    居住處查獲，且被告乙○○有販賣第一級毒品海洛因、第二
    級毒品甲基安非他命之犯行亦為本院所認定，證人即共同被
    告丙○○於警詢中亦供稱上揭扣案物為被告乙○○所有，是
    上揭扣案物應為被告乙○○所有，爰依同條例第19條第1 項
    規定宣告沒收。附表二編號五至七所示之物亦應為被告乙○○所有（理由同前），依一般經驗判斷，應係販賣毒品者，
    預備用以分裝為小包袋以利販售所用，堪認係預備供販毒所
    用，應依刑法第38條第1 項第2 款之規定宣告沒收之。另被
    告乙○○附表一編號二至五所示之販毒所得已與扣案之附表
    二編號十二現金112,200 元混同，爰就各次販賣毒品所得款
    項各自依同條例第19條第1 項規定，宣告沒收。該扣案之11
    2,200 元扣除沒收之部分（共5,800 元）後，所餘金額106,
    400 元既無證據證明為犯本罪所得之財物，不予宣告沒收。
    另附表二編號四、八之一、九、十一、附表三編號二、三並
    無證據證明與犯本罪有關，附表二編號十之帳冊，亦無法證
    明與犯本罪有關，且其性質應屬證物，爰不予宣告沒收，併
    予敘明。
參、無罪部分
一、公訴意旨（依補充理由書所載）另以：被告丙○○與乙○○
    ，基於共同販賣第一級毒品海洛因及第二級毒品甲基安非他
    命之犯意聯絡，以乙○○所有之0000000000號行動電話為販
    賣毒品之聯絡工具，自96年6 、7 月間起，在高雄市○○區
    ○○街126 巷內或高雄市○○路與西藏路口，於如附表一所
    示之時間地點，以每包海洛因（數量不詳）1 千元，甲基安
    非他命每0.6 公克1 千元之價格，販賣海洛因或甲基安非他
    命予甲○○及丁○○施用，認被告丙○○亦係犯毒品危害防
    制條例第4 條第1 項、第2 項之販賣第一級毒品、販賣第二
    級毒品罪嫌等語。
二、按犯罪事實應依證據認定之，無證據不得認定犯罪事實；又
    不能證明被告犯罪者，應諭知無罪之判決，刑事訴訟法第15
    4 條第2 項、第301 條第1 項分別定有明文。又刑事訴訟法
    第161 條已於民國91年2 月8 日修正公布，其第1 項規定：
    檢察官就被告犯罪事實，應負舉證責任，並指出證明之方法
    。因此，檢察官對於起訴之犯罪事實，應負提出證據及說服
    之實質舉證責任。倘其所提出之證據，不足為被告有罪之積
    極證明，或其指出證明之方法，無從說服法院以形成被告有
    罪之心證，基於無罪推定之原則，自應為被告無罪判決之諭
    知（最高法院92年台上字第128號）。
三、公訴人認被告丙○○亦涉共同販賣第一、二級毒品罪嫌，係
    以證人甲○○之指證為論據。訊據被告丙○○堅詞否認有與
    被告乙○○共同販賣毒品之犯行，辯稱：伊與甲○○並不認
    識，豈可能送毒品交付給他，甲○○之指證並不實在，伊並
    未與乙○○共同販賣毒品等語。經查：
  (一)證人甲○○於偵查中固證稱：伊向乙○○購買毒品，有時候
    乙○○沒空，會叫丙○○把毒品交付給伊云云。在原審中並
    證稱：伊記得只有一次是乙○○沒空，叫丙○○把毒品交給
    伊，東西交給伊後他就走了，已忘是哪一次了等語。惟究係
    何次、何時、何地交付毒品給證人甲○○並無法明確指證，
    其證述已嫌空泛。又觀諸上開通訊監察譯文內容，相關被告
    乙○○與甲○○或丁○○間之通話內容，並未提及由被告丙○○（綽號「流浪」）送交毒品過去交付之談話，又被告乙○○亦供稱並未曾請被告丙○○送交毒品給甲○○過等語。
  (二)此外，復未經查獲被告丙○○有持有相當數量之毒品或供販
    賣毒品所用之磅秤、夾鏈袋等物品，自難僅憑證人甲○○上
    開尚嫌空泛之指證即逕認被告丙○○有與被告乙○○共同販
    賣毒品海洛因或甲基安非他命之犯行。從而，公訴人所持之
    前開論據，均無法採為認定被告丙○○犯罪之證據；此外，
    復查無其他積極證據足資證明被告有何販賣第一級毒品、第
    二級毒品罪之犯行，被告丙○○被訴販賣第一級毒品、第二
    級毒品罪自屬不能證明。不能證明被告丙○○犯販賣第一級
    毒品、第二級毒品罪，依上開規定及說明，自應為被告丙○○無罪之諭知。
四、原審未詳為推求，就被告丙○○部分遽為論罪科刑之判決，
    即有未恰，被告丙○○執此聲明上訴，指摘原判決不當，為
    有理由，應由本院將原判決關於被告丙○○部分撤銷改判，
    並為被告丙○○無罪之判決。
據上論結，應依刑事訴訟法第369 條第1 項前段、第364 條、第
301 條第1 項，第299 條第1 項前段，修正前毒品危害防制條例
第4 條第1 、2 項、第17條、毒品危害防制條例第18條第1 項前
段、第19條第1 項，刑法第11條、第38條第1 項第2 款、第59條
、第55條、第51條第5款，判決如主文。
本案經檢察官許美女到庭執行職務。
中    華    民    國    98    年    10    月    27    日
                刑事第三庭  審判長法  官  莊崑山
                                  法  官  張意聰
                                  法  官  唐照明
以上正本證明與原本無異。
如不服本判決應於收受本判決後10日內向本院提出上訴書狀，其
未敘述上訴理由者，並得於提起上訴後10日內向本院補提理由書
狀（均須按他造當事人之人數附繕本）「切勿逕送上級法院」。
中    華    民    國    98    年    10    月    27    日
                                  書記官  葉淑華
附錄本案論罪科刑法條全文：
修正前毒品危害防制條例第4條
製造、運輸、販賣第一級毒品者，處死刑或無期徒刑；處無期徒
刑者，得併科新臺幣1 千萬元以下罰金。
製造、運輸、販賣第二級毒品者，處無期徒刑或7 年以上有期徒
刑，得併科新臺幣7百萬元以下罰金。
附表一
  ┌─┬───┬───┬───┬─────┬─────┬─────────────┐
  │編│購買毒│購買毒│購買毒│毒品種類、│雙方聯絡電│乙○○所犯之罪及所受之宣告│
  │號│品者  │品時間│品地點│數量、價錢│話        │刑                        │
  ├─┼───┼───┼───┼─────┼─────┼─────────────┤
  │一│甲○○│96年11│不詳  │海洛因半錢│0000000000│乙○○販賣第一級毒品，處有│
  │  │      │月22日│      │裝、一錢裝│0000000000│期徒刑柒年捌月。扣案之附表│
  │  │      │      │      │各1包     │          │二編號一所示之物沒收銷燬之│
  │  │      │      │      │          │          │；上開毒品之外包裝袋均沒收│
  │  │      │      │      │          │          │，附表二編號三、五至八、附│
  │  │      │      │      │          │          │表三編號一所示之物均沒收。│
  ├─┼───┼───┼───┼─────┼─────┼─────────────┤
  │二│甲○○│96年11│不詳  │甲基安非他│0000000000│乙○○販賣第一級毒品，處有│
  │  │      │月24日│      │命2,000元 │0000000000│期徒刑柒年拾月，扣案之附表│
  │  │      │      │      ├─────┤          │二編號一、二所示之物沒收銷│
  │  │      │      │      │海洛因1,00│          │燬之；上開毒品之外包裝袋均│
  │  │      │      │      │0 元      │          │沒收，附表二編號三、五至八│
  │  │      │      │      │          │          │、附表三編號一所示之物均沒│
  │  │      │      │      │          │          │收。扣案之販毒所得新臺幣│
  │  │      │      │      │          │          │仟元沒收。                │
  ├─┼───┼───┼───┼─────┼─────┼─────────────┤
  │三│甲○○│96年11│高雄市│海洛因1,00│0000000000│乙○○販賣第一級毒品，處有│
  │  │      │月28日│左營區│0 元      │0000000000│期徒刑柒年捌月，扣案之附表│
  │  │      │      │左營大│          │          │二編號一所示之物沒收銷燬之│
  │  │      │      │路492 │          │          │；上開毒品之外包裝袋均沒收│
  │  │      │      │巷31號│          │          │，附表二編號三、五至八、附│
  │  │      │      │乙○○│          │          │表三編號一所示之物均沒收。│
  │  │      │      │住處附│          │          │扣案之販毒所得新臺幣壹仟元│
  │  │      │      │近    │          │          │沒收。                    │
  ├─┼───┼───┼───┼─────┼─────┼─────────────┤
  │四│甲○○│96年12│同上  │海洛因1,00│0000000000│乙○○販賣第一級毒品，處有│
  │  │      │月4日 │      │0 元      │0000000000│期徒刑柒年捌月，扣案之附表│
  │  │      │      │      │          │          │二編號一所示之物沒收銷燬之│
  │  │      │      │      │          │          │；上開毒品之外包裝袋均沒收│
  │  │      │      │      │          │          │，附表二編號三、五至八、附│
  │  │      │      │      │          │          │表三編號一所示之物均沒收。│
  │  │      │      │      │          │          │扣案之販毒所得新臺幣壹仟元│
  │  │      │      │      │          │          │沒收。                    │
  ├─┼───┼───┼───┼─────┼─────┼─────────────┤
  │五│甲○○│96年12│同上  │海洛因1,00│0000000000│乙○○共同販賣第一級毒品，│
  │  │      │月20日│      │0 元（欠20│0000000000│處有期徒刑柒年捌月。扣案之│
  │  │      │      │      │0 元）    │          │附表二編號一所示之物沒收銷│
  │  │      │      │      │          │          │燬之；上開毒品之外包裝袋均│
  │  │      │      │      │          │          │沒收，附表二編號三、五至八│
  │  │      │      │      │          │          │、附表三編號一所示之物，均│
  │  │      │      │      │          │          │沒收。扣案之販毒所得新臺幣│
  │  │      │      │      │          │          │捌佰元沒收。              │
  ├─┼───┼───┼───┼─────┼─────┼─────────────┤
  │六│甲○○│96年12│高雄市│海洛因（數│0000000000│乙○○販賣第一級毒品，處有│
  │  │      │月26日│鼓山區│量不詳、欠│0000000000│期徒刑柒年捌月，扣案之附表│
  │  │      │      │九如四│100元）   │          │二編號一所示之物沒收銷燬之│
  │  │      │      │路附近│          │          │；上開毒品之外包裝袋均沒收│
  │  │      │      │      │          │          │，附表二編號三、五至八、附│
  │  │      │      │      │          │          │表三編號一所示之物均沒收。│
  └─┴───┴───┴───┴─────┴─────┴─────────────┘
附表二
    ┌──────────────────────────────────────────┐
    │查扣地點：高雄市○○區○○路16號5樓                                                 │
    ├──┬────────────┬───────────────────┬──────┤
    │編號│品名                    │數量                                  │所有人      │
    ├──┼────────────┼───────────────────┼──────┤
    │一  │一級毒品海洛因          │玖拾陸包（驗後淨重壹貳伍點捌肆公克）  │被告乙○○  │
    ├──┼────────────┼───────────────────┼──────┤
    │二  │二級毒品甲基安非他命    │柒包（驗後淨重玖點肆玖肆公克）        │被告乙○○  │
    ├──┼────────────┼───────────────────┼──────┤
    │三  │電子磅秤                │貳個                                  │被告乙○○  │
    ├──┼────────────┼───────────────────┼──────┤
    │四  │一級毒品海洛因用注射針筒│貳支                                  │被告乙○○  │
    ├──┼────────────┼───────────────────┼──────┤
    │五  │分裝毒品用塑膠夾鏈袋小包│壹批                                  │被告乙○○  │
    ├──┼────────────┼───────────────────┼──────┤
    │六  │分裝毒品用塑膠夾鏈袋大包│壹批                                  │被告乙○○  │
    ├──┼────────────┼───────────────────┼──────┤
    │七  │包裝毒品用膠帶          │伍拾捌張                              │被告乙○○  │
    ├──┼────────────┼───────────────────┼──────┤
    │八  │行動電話（0000000000 ） │壹支                                  │被告乙○○  │
    ├──┼────────────┼───────────────────┼──────┤
    │八之│行動電話（0000000000 ） │壹支                                  │被告乙○○  │
    │一  │                        │                                      │            │
    ├──┼────────────┼───────────────────┼──────┤
    │九  │膠帶                    │捲                                  │被告乙○○  │
    ├──┼────────────┼───────────────────┼──────┤
    │十  │帳冊                    │貳本                                  │被告乙○○  │
    ├──┼────────────┼───────────────────┼──────┤
    │十一│行動電話（0000000000）  │壹支                                  │被告乙○○  │
    ├──┼────────────┼───────────────────┼──────┤
    │十二│現金                    │拾壹萬貳仟貳佰元                      │被告乙○○  │
    └──┴────────────┴───────────────────┴──────┘
附表三
    ┌─────────────────────────────────┐
    │查扣地點：高雄市○○區○○街120號                                 │
    ├──┬────────────────┬──────┬──────┤
    │編號│品名                            │數量        │所有人      │
    ├──┼────────────────┼──────┼──────┤
    │ 一 │一級毒品海洛因沖壓模組          │壹組        │被告乙○○  │
    ├──┼────────────────┼──────┼──────┤
    │ 二 │膠帶                            │壹捲        │被告乙○○  │
    ├──┼────────────────┼──────┼──────┤
    │ 三 │雙面膠                          │壹捲        │被告乙○○  │
    └──┴────────────────┴──────┴──────┘
附表四
┌─┬───┬────┬────────────────────────────┬──────────┐
│編│購買毒│時   間 │監  聽  譯  文  之  內  容                              │出處頁碼            │
│號│品者  │        │                                                        │                    │
├─┼───┼────┼────────────────────────────┼──────────┤
│1 │甲○○│96.11.22│（註:A 為乙○○-0000000000，B為甲○○-0000000000）      │警一卷第85-88 頁（即│
│  │      │        │1.時間-96.11.22.00：11：14                              │監聽A卷第18-21頁）  │
│  │      │        │  A：己經快要死掉了，在那邊抖阿抖阿!                    │                    │
│  │      │        │  B：抖阿抖阿，是睡成怎樣?                              │                    │
│  │      │        │  A：把那邊辭掉! 把那邊辭掉! 馬上過去找你好不好。       │                    │
│  │      │        │  B：現在喔?                                            │                    │
│  │      │        │  A ：對阿！已經抖阿抖阿... 那就一個半的，一個錢的，馬上│                    │
│  │      │        │      到！                                              │                    │
│  │      │        │  B：你說你那個......你一個錢？                         │                    │
│  │      │        │  A：嘿，再一個半的。                                   │                    │
│  │      │        │  B：喔。                                               │                    │
│  │      │        │2.時間-96.11.22.00：26：43                              │                    │
│  │      │        │  A：到了喔？                                           │                    │
│  │      │        │  B：嗯.....                                            │                    │
│  │      │        │3.時間：96.11.22.01 ：29：11簡訊內容- 姊姊東西全部含包裝│                    │
│  │      │        │  一點三三有比較少呦。                                  │                    │
│  │      │        │4.時間-96.11.22.01：40：24                              │                    │
│  │      │        │  A：姊姊！                                             │                    │
│  │      │        │  B：喂！等一下，我看地上有多少。                       │                    │
│  │      │        │  A：地上？                                             │                    │
│  │      │        │  B：我摸地上就沒什麼粉末阿！                           │                    │
│  │      │        │  A：嗯..... 沒關係啦！那只是說一下而已啦！             │                    │
│  │      │        │  B：沒，因為不可能差那麼多阿！                         │                    │
│  │      │        │  A：對阿，因為我回來阿，他們有抓「一支尺」來阿！       │                    │
│  │      │        │  B ：因為那些很重，那些都是「水割過」的東西，那裡能差那│                    │
│  │      │        │      麼多阿？                                          │                    │
│  │      │        │  A：（模糊... ）放著就是那樣了，說我騙你。             │                    │
│  │      │        │  B：我那整片的東西，是不是昨天有一個幫忙的，我做「卡片 │                    │
│  │      │        │     」起來，又有一個來幫忙，我那一包就剩一點點而已。   │                    │
│  │      │        │  A：我那知道？是不是那台秤子有問題還是怎樣...          │                    │
│  │      │        │  B ：我房間也沒人動過，東西也沒動，說不過，我真的沒辦法│                    │
│  │      │        │      相信。                                            │                    │
│  │      │        │  A：真的喔！還差很遠。                                 │                    │
│  │      │        │  B：因為真的不可能像你說的差的那麼多，那東西「坳對半」 │                    │
│  │      │        │     了，又是濕的東西，我甘願用眼睛看夠不夠重....       │                    │
│  │      │        │  A ：看袋子那張寫什麼？是不夠重啦，秤了就知道，秤了之後│                    │
│  │      │        │    「坳」起來是對半對不對？                            │                    │
│  │      │        │  B：這批是濕的東西。                                   │                    │
│  │      │        │  A：我知道，有點差距啦，不然我不會跟你反應這些啦！     │                    │
│  │      │        │  B：因為我剛剛去擦地板，地板上也只有一塊而已。         │                    │
│  │      │        │  A：我是講一下而已啦！沒關係啦！                       │                    │
│  │      │        │  B ：因為這整袋東西都放在這，也沒人去動他，我這邊也只剩│                    │
│  │      │        │      一千塊的東西。                                    │                    │
│  │      │        │  A：又欠貨了！                                         │                    │
│  │      │        │  B：我是說，一樣拆開，因為我昨天沒動 ，我這剩不到一千塊│                    │
│  │      │        │     的東西，所以你跟我說不夠重，我不相信。             │                    │
│  │      │        │  A：不是我不信你阿！                                   │                    │
│  │      │        │  B：因為他出的東西他動過阿！我昨天在 現場上看他秤的阿，│                    │
│  │      │        │     不然除非掉在地上，我也只找到一塊而已，而且那一塊也 │                    │
│  │      │        │     沒多大。                                           │                    │
│  │      │        │  A：好啦好啦！我只是反應一下而已。                     │                    │
│  │      │        │  B：沒啦！這不能這樣說，那時候掉在地 上阿，就撿起來除非│                    │
│  │      │        │     那東西有翻倒，我看到掃地上，地上也才一塊而已，那代 │                    │
│  │      │        │     表是不可能的。                                     │                    │
│  │      │        │  A ：不然你處理一下，我這個秤子量，含袋子是一斤三三。  │                    │
│  │      │        │  B ：這樣你的秤子就有問題！不可能差那麼多阿！因為東西夠│                    │
│  │      │        │      不夠，我用那麼久了..... 怎麼可能會差那麼多？      │                    │
│  │      │        │  A：嗯嗯，我知道我知道！我試別樣看看準不準。           │                    │
│  │      │        │  B ：你試試看那一包「一七」的，我知道那包的本身就平平，│                    │
│  │      │        │      我都用那麼久了。                                  │                    │
│  │      │        │  A：多少就是多少，這不能騙人。                         │                    │
│  │      │        │  B：因為我家裡沒別人在進出阿！                         │                    │
│  │      │        │  A ：要這樣說阿，大家都是內行的，也不可能在跟你騙那些，│                    │
│  │      │        │     真的阿！對不對？                                   │                    │
│  │      │        │  B：因為這批東西，他本身.....                          │                    │
│  │      │        │  A：他有比較濕..... 這一批比較濕                       │                    │
│  │      │        │  B ：對阿！它也沒有像之前那麼膨，因為我這邊還有整包還沒│                    │
│  │      │        │     拆，我就超想睡的，我就沒動阿。                     │                    │
│  │      │        │  A：好啦！我想睡了....明天一大早就要爬起來。           │                    │
│  │      │        │  B：沒啦！因為那一包光外型就差很多了阿！               │                    │
│  │      │        │  A：我回去再過一陣再看。好像有差，才用尺量。           │                    │
│  │      │        │4.時間：96.11.22.01 ：47：19（註:B為麥敬忠-0000000000)  │                    │
│  │      │        │  A ：昨天「糖果」拿一半，你昨天那邊有一個為了拿一半出去│                    │
│  │      │        │      ，報給他，我才留一點點而已，他打電話跟我說含袋子「│                    │
│  │      │        │      一點三三」，我說不太可能，因為那種東西可以差多少，│                    │
│  │      │        │      我都知道，那都有超過的東西，他跟我說「一點三三」，│                    │
│  │      │        │      我說「一點三三」，我拿的時候有掉在地上，我就要去地│                    │
│  │      │        │      上找找，最後我在地上找到一個，想說一粒也不可能差那│                    │
│  │      │        │      麼多。                                            │                    │
│  │      │        │  B ：來這說比較清楚阿！                                │                    │
├─┼───┼────┼────────────────────────────┼──────────┤
│2 │甲○○│96.11.24│（註:A 為乙○○-0000000000，B為甲○○-0000000000）      │監聽A卷 第37-38 頁  │
│  │      │        │1.時間：96.11.24.11 ：21：29                            │                    │
│  │      │        │  B：姊姊...                                            │                    │
│  │      │        │  A：嗯                                                 │                    │
│  │      │        │  B ：還在睡喔？「二一」阿！「硬」的二，「軟」的一，一罐│                    │
│  │      │        │      阿 ，到了再打給你，有收到沒？哈囉... 哈囉... 喂...│                    │
│  │      │        │      有聽到沒？                                        │                    │
│  │      │        │  A：好啦！                                             │                    │
│  │      │        │  B：好，我到了再打給你。                               │                    │
│  │      │        │基地台-高雄市○○區○○路105號頂樓                      │                    │
├─┼───┼────┼────────────────────────────┼──────────┤
│3 │甲○○│96.11.28│（註:A 為乙○○-0000000000，B為甲○○-0000000000）      │監聽A卷 第42-45 頁  │
│  │      │        │1.時間-96.11.28.13：05：45                              │                    │
│  │      │        │  B：姊姊... 在這邊了快要到了。                         │                    │
│  │      │        │  A：嗯。                                               │                    │
│  │      │        │  B：那個「一」個阿。                                   │                    │
│  │      │        │  A：嗯。                                               │                    │
│  │      │        │2.時間-96.11.28.22：09：40                              │                    │
│  │      │        │  B：姊姊，怎樣？                                       │                    │
│  │      │        │  A：你說另外那一種阿？                                 │                    │
│  │      │        │  B：嘿。                                               │                    │
│  │      │        │  A：我調「半」樣。                                     │                    │
│  │      │        │  B：調「半」樣？                                       │                    │
│  │      │        │  A：但是他選的「四」，他說要「四」了。                 │                    │
│  │      │        │  B：啥？                                               │                    │
│  │      │        │  A：他說要四千了。                                     │                    │
│  │      │        │  B：我知道..... 現在也都是「死結」了。                 │                    │
│  │      │        │  A：嗯，他還跟我說他沒給我死賺。                       │                    │
│  │      │        │  B：嗯。                                               │                    │
│  │      │        │  A ：不然我跟他說拿一個，他說沒那麼多了阿。            │                    │
│  │      │        │  B：這樣喔？                                           │                    │
│  │      │        │  A：對阿！                                             │                    │
│  │      │        │  B ：我也要等人過來，今天也沒客人賣，等一下調來，人又不│                    │
│  │      │        │      來，沒調又在那邊哀哀叫。                          │                    │
│  │      │        │  A：沒關係啦！我幫你留著。                             │                    │
│  │      │        │  B：喔，好啦好啦，你幫我留著。                         │                    │
│  │      │        │  A：那半樣一個而已。                                   │                    │
│  │      │        │  B：OK！謝謝。                                         │                    │
├─┼───┼────┼────────────────────────────┼──────────┤
│4 │丁○○│96.12.4.│（註:A 為乙○○-0000000000，B為丁○○-0000000000）      │監聽A卷 第51 頁     │
│  │      │        │1.時間-96.12.4.02 ：49：48                              │                    │
│  │      │        │  B：喂！阿姐喔！你有在家嗎？                           │                    │
│  │      │        │  A：嗯！                                               │                    │
│  │      │        │  B：有喔！我要拿「一」。                               │                    │
│  │      │        │  A：嗯                                                 │                    │
│  │      │        │2.時間-96.12.4.02 ：59：58                              │                    │
│  │      │        │  B：喂！阿姐我到你家了。                               │                    │
│  │      │        │  A：嗯。                                               │                    │
├─┼───┼────┼────────────────────────────┼──────────┤
│5 │甲○○│96.12.20│（註:A 為乙○○-0000000000，B為甲○○-0000000000）      │監聽B卷 第15 頁     │
│  │      │        │1.時間-96.12.20.15：40：09                              │                    │
│  │      │        │  A：喂！                                               │                    │
│  │      │        │  B：喂，姊姊！                                         │                    │
│  │      │        │  A：嗯。                                               │                    │
│  │      │        │  B ：我跟你說一下好不好，我身上剩800 ，錢她給我拿去上班│                    │
│  │      │        │      了，差200 我明天再補給你阿，好不好？              │                    │
│  │      │        │  A：那你現在要過來嗎？                                 │                    │
│  │      │        │  B：啥？                                               │                    │
│  │      │        │  A：你現在要過來嗎？                                   │                    │
│  │      │        │  B：對阿！我要自己過去阿！                             │                    │
│  │      │        │  A：那要快點，我要出去了。                             │                    │
│  │      │        │  B：好！我馬上過去。                                   │                    │
├─┼───┼────┼────────────────────────────┼──────────┤
│6 │甲○○│96.12.26│（註:A 為乙○○-0000000000，B為甲○○-0000000000）      │監聽B卷 第37 頁     │
│  │      │        │1.時間-96.12.26.17：48：35                              │                    │
│  │      │        │  A：嗯。                                               │                    │
│  │      │        │  B：喂，你在哪邊？                                     │                    │
│  │      │        │  A：在鼓山。                                           │                    │
│  │      │        │  B：在鼓山喔，我差一百元的「老斤」吧。                 │                    │
│  │      │        │  A：（模糊）                                           │                    │
│  │      │        │  B ：我叫「尚猛」過去就好。                            │                    │
└─┴───┴────┴────────────────────────────┴──────────┘


司法院資訊處製作；財團法人民間司法改革基金會備份。
